【裁判字號】    95,重訴,255
【裁判日期】    970131
【裁判案由】    損害賠償
【裁判全文】
臺灣臺中地方法院民事判決             95年度重訴字第255號
原      告  甲○○○
訴訟代理人  林俊雄律師
複代理人    丙○○
被      告  丁○○
被      告  和欣汽車客運股份有限公司
法定代理人  乙○○
共      同
訴訟代理人  戊○○
上列當事人間因被告丁○○業務過失傷害案件，經原告提起刑事
附帶民事訴訟，請求侵權行為損害賠償事件，經本院刑事庭裁定
移送前來，本院於中華民國97年1月14日言詞辯論終結，判決如
下：
    主    文
被告應連帶給付原告新臺幣陸佰貳拾捌萬參仟捌佰伍拾伍元，及
被告丁○○自民國九十五年一月三十日起、被告和欣汽車客運股
份有限公司自民國九十五年一月十九日起至清償日止，按週年利
率百分之五計算之利息。
訴訟費用由被告連帶負擔五分之一，餘由原告負擔。
本判決於原告以新臺幣貳佰零玖萬伍仟元供擔保後，得假執行。
但被告如以新臺幣陸佰貳拾捌萬參仟捌佰伍拾伍元為原告預供擔
保，得免為假執行。
原告其餘假執行之聲請駁回。
    事實及理由
甲、程序方面：
    本件原告為外國人，具有涉外因素，其主張被告侵害其身體
    、健康等權利應負擔損害賠償責任，係為一私法爭訟，自應
    適用涉外民事法律適用法以定本件之管轄及準據法。查：
  (一)管轄權之判斷：
    被告為中華民國人民，且原告主張之侵權行為地係在中華民
    國之本院轄區內，故我國法院就此涉外私法事件自有直接一
    般管轄權。另本件共同被告丁○○住所地在本院轄區，前經
    原告提起刑事附帶民事訴訟，經本院刑事庭裁定移送前來，
    本院自有管轄權。
  (二)準據法之擇定：
    按關於由侵權行為而生之債，依侵權行為地法，但中華民國
    法律不認為侵權行為者，不適用之。侵權行為之損害賠償及
    其他處分之請求，以中華民國法律認許者為限。涉外民事法
    律適用法第9條定有明文。故關於涉外侵權行為之準據法，
    應適用「侵權行為地」及「法庭地法」。查原告主張被告之
    侵權行為係發生在我國境內，依上開規定，本件涉外事件之
    準據法，應依中華民國之法律。
乙、實體方面：
一、原告起訴主張略以：
  (一)被告丁○○為被告和欣汽車客運股份有限公司（下稱被告和
    欣公司）僱用之司機，民國（下同）93年1月12日被告丁○
    ○駕駛車牌號碼986-F13號營業大客車，於上午9時50分許，
    下桃園南崁交流道後才發現原告倒臥客運車下層化妝室門前
    ，因被告丁○○未注意前狀況緊急煞車，致使與此同時起身
    至下層化妝室上廁所之原告身體失衡倒地，造成原告頸椎傷
    害併四肢癱瘓、呼吸衰竭等傷害。
  (二)被告丁○○為被告和欣公司僱用之司機，兩者均應依民法第
    193條第1項、第188條第1項對原告負連帶賠償責任。爰就原
    告所受損害分述如下：
    1.增加生活需要之支出：
      原告事發後經送往林口長庚醫院救治一月餘，方洽得有特
      殊坐艙之飛機回日本治療，原告因全身癱瘓，為適合原告
      之起居照顧需修繕改良住屋花費新臺幣（下同）200萬元
      ，購買康復自用車931,714元，電動輪椅252,710元，裝設
      房間自動設施111,571元，特殊坐艙飛機回日本費用
      40,000元，原告在台灣治療期間妻女來台照顧膳宿及旅費
      168,343元，原告在台提出告訴後，數次來回台、日旅費
      及在台期間之費用共370,848元。
    2.醫療救治看護相關費用：
      原告在台醫療期間之醫療用計573,842元，回日本後在日
      本醫院看診費用31,097元，購買醫療用品、用具等費用
      214,285元，尚未購買康復自用車所支出之交通費用
      247,635元，原告自事發後癱瘓迄今已近二年所需負擔之
      看護費用2,099,688元。又原告現年60歲，依日本人平均
      年齡80歲計，未來20年乃需支出看護醫療用品費，共
      23,139,730元，此部分依霍夫曼計算式扣除期間利息後計
      15,753,605元。
    3.原告所失利益：
      原告在日本經營自行車媒體傳播事業，本件事故後，業務
      獲利嚴重受損，預估事發迄今二年，所失利益之損害為
      4,114,285元，原告現年60歲，算至屆齡退休65歲，尚有5
      年工作能力，則每年損失2,057,143元，5年間計尚損失
      10,285,712元，此部分依霍夫曼計算式扣除期間利息後，
      計8,978,131元。
    4.慰撫金
      原告因被告丁○○不當緊急煞車致全身癱瘓迄今，身心所
      受之痛苦非言詞所能表達，未來尚有漫長之復建苦痛需承
      受，爰依民法第195條第1項規定，求償慰撫金500萬元。
  (三)綜上，為此依侵權行為損害賠償之法律關係，提起本件訴訟
    。並聲明：求為判決被告應連帶給付原告41,247,754元，及
    自起訴狀繕本送達之翌日起至清償日止，按年息5%計算之利
    息，並陳明願供擔保請准宣告假執行。
二、被告答辯略以：
  (一)被告丁○○於知悉本件意外事故發生之第一時間，即立刻將
    原告送往林口長庚醫院進行救治，被告和欣公司亦派員到場
    表達慰問之意，並承諾願盡全力協助原告向保險公司辦理出
    險事宜。惟臺灣臺中地方法院檢察署於94年4月30日就本件
    事故為不起訴處分，致保險公司對於本件意外事故之肇事責
    任、比例分配產生疑慮。又原告起訴狀中除有診斷證明及殘
    障手冊影本，各項費用請求未附證明，被告自難同意。
  (二)本件被告丁○○於事發時，依規行車、保持安全距離，為正
    常駕駛，在面對突發狀況之應變措施，亦符合緊急避難及信
    賴保護之原則，對於車上乘客無預警在車行中起身走動，致
    生摔倒意外乙事，實無防範可能。故就損害發生原因力之強
    弱程度，被告丁○○於本件意外事故應負之過失責任比例應
    僅為1/10或不足1/10，方為公允。
  (三)有關原告請求實際支付之醫療費用單據明細（須扣除日本及
    本國政府等非自付額金額），被告無意見。其餘項目是否符
    合損害發生後之必要性支出，尚有爭議，被告否認之。上開
    金額加計肇責比例後，被告應負擔之賠償金額為上開金額之
    1/10。又原告已受領強制汽車責任險理賠140萬元，應予依
    法扣除。
  (四)綜上，原告之訴為無理由。並聲明：求為判決駁回原告之訴
    及假執行之聲請，並陳明如受不利判決，願供擔保請准免假
    執行。
三、兩造經本院整理不爭執事項，並簡化爭點如下，本院並以不
    爭執之事實為本判決之基礎：
  (一)兩造不爭執之事實（參本院95年10月18日、96年10月17日及
    96年11月26日言詞辯論筆錄）：
    1.原告於93年1月12日搭乘被告和欣公司由被告丁○○駕駛
      之車號986-FB號營業用大客車，並於同日9時40分許在該
      車上受傷。
    2.原告所受傷害為頸椎傷害併四肢癱瘓及呼吸衰竭等重大傷
      害。
    3.原告於台灣長庚醫院醫療費用573,842元、東京慈惠醫科
      大學附屬醫院醫療費用日圓778,711元、神奈川醫院醫療
      費用日圓75,480元、東京都醫院醫療費用日圓14,814 元
      、、茨城縣立醫療大學醫療費用日圓3,110元、千葉市柏
      光陽醫院醫療費用日圓86,485元、松戶市立醫院醫療費用
      日圓2,385元。
    4.原告提出之各項單據形式上為真正。
    5.日圓兌換新臺幣匯率以事發時之匯率3.226比1計算。
  (二)兩造爭執之事項：
    1.被告丁○○對系爭車禍有無過失。
    2.原告因此事故之生活需要支出、看護費用支出、所失利益
      、精神慰撫金等金額各為若干。
四、法院之判斷：
  (一)原告主張上開車禍發生致其身體受有傷害之事實，兩造並不
    爭執；另經本院調閱臺灣臺中地方法院檢察署96年度執字第
    5279號被告丁○○業務過失傷害執行卷查明結果，本件係因
    原告於被告丁○○所駕駛之車輛行進途中，因一時內急，欲
    至該車下層之洗手間如廁，在原告一手抓住車內鐵桿，一手
    探出準備轉開車內洗手間門把之際，被告丁○○因突然遭遇
    不明車況，不及將該車緩慢停下，改以猛踩煞車之方式緊急
    煞停。原告在該車下層受此緊急煞車之慣性作用，原先緊握
    車內鐵桿之手因無法承受而鬆脫，其身體受力向前拋出，並
    撞及該車下層駕駛座後方之行李放置處隔間，因而受有頸椎
    傷害併四肢癱瘓及呼吸衰竭等傷害。據此可見，被告丁○○
    如於行車前，妥善設置並維護車內各項防護車具之穩定安全
    ，且於車輛行進間注意車上乘客動態狀況，應可避免此一事
    故之發生與損害之擴大。次查，被告和欣公司之營業用大客
    車既設有洗手間以利乘客於行車途中使用，則原告因一時內
    急而離開座位至下層洗手間如廁，其行為合於一般乘客利用
    車內設備之一般常情，而被告丁○○自應對於原告基於如廁
    理由在車內正常走動可清楚預見，故原告主張被告丁○○對
    此事故之發生確有過失，應屬可採。惟原告於車輛行進中起
    身並未曾告知駕駛即被告丁○○，故被告丁○○於發生緊急
    事故時，並未能及時注意原告之狀況，且本件事故發生之際
    被告丁○○見有不明車況，為顧及全車人員之安全，不及將
    車緩慢停下，改以猛踩煞車之方式煞停，此亦為駕駛人確保
    人車安全不得不為之預防危險之直接反應，從而此一瞬間被
    告丁○○自無法全面兼顧車上乘客行走或乘坐情形；且車輛
    行進屬動態過程，乘客本身於利用車內設備時對於自身安全
    ，亦應有相當之注意義務，如無法確知安全無虞，自可要求
    駕駛人員停車或採取其他適當方法以供其解決身體排泄功能
    之需要，故被告主張原告亦與有過失，亦屬可採。本院斟酌
    上開事故發生時之各項情狀，認原告與被告丁○○各應負50
    %之過失責任。
  (二)按因故意或過失，不法侵害他人之權利者，應負損害賠償責
    任；汽車、機車或其他非依軌道行駛之動力車輛，在使用中
    加損害於他人者，駕駛人應賠償因此所生之損害；不法侵害
    他人之身體或健康者，對於被害人因此喪失或減少勞動能力
    或增加生活上之需要時，應負損害賠償責任。不法侵害他人
    之身體、健康、名譽、自由、信用、隱私、貞操，或不法侵
    害其他人格法益而情節重大者，被害人雖非財產上之損害，
    亦得請求賠償相當之金額。受僱人因執行職務，不法侵害他
    人之權利者，由僱用人與行為人連帶負損害賠償責任。民法
    第184條第1項前段、第191條之2前段、第193條第1項、第
    195條第1項前段、第188條第1項前段分別定有明文。被告丁
    ○○因不法過失行為致原告受有傷害既經認定，自應就原告
    之損害負賠償責任。而被告和欣公司係被告丁○○之僱用人
    ，被告丁○○於肇事之時，乃在執行其職務，為兩造所不爭
    執，而被告和欣公司復未證明其選任及監督並無疏失，依前
    揭法條規定，原告自得請求被告和欣公司負連帶損害賠償責
    任。爰就原告請求之各項損害賠償，茲分別審酌如下：
    1.醫療費用：
    (1)查全民健康保險法第82條固規定：「保險對象因汽車交通
      事故，經本保險提供醫療給付者，本保險之保險人得向強
      制汽車責任保險之保險人代位請求該項給付」，惟本件原
      告並非我國人民，並未參加全民健康保險，故其在臺灣之
      醫療支出573,842元，並未曾受全民健康保險提供醫療給
      付，此有原告提出之長庚紀念醫療費用收據可憑，是此部
      分自無扣除全民健康保險給付之必要。
    (2)本件原告已陳明各項單據中，由健保給付部分均已扣除，
      所請求之部分均是自付額部分，嗣被告亦對於原告於東京
      慈惠醫科大學附屬醫院醫療費用日圓778,711元、神奈川
      醫院醫療費用日圓75,480元、東京都醫院醫療費用日圓
      14,814元、、茨城縣立醫療大學醫療費用日圓3,110元、
      千葉市柏光陽醫院醫療費用日圓86,485元、松戶市立醫院
      醫療費用日圓2,385元等部分，表示不爭執（參本院96年
      10月17日言詞辯論筆錄），原告此部分之請求，自應准許
      。上開日圓經依兩造不爭執之匯率日圓3.226元兌換新臺
      幣1元換算後，應為297,887元（計算式【778,711日圓
      +75,480日圓+14,814日圓+3,110日圓+ 86,485日圓+
      2,385日圓】÷3.226【匯率】）=新臺幣297,887元，元以
      下四捨五入，以下同）。
    (3)原告主張其因此傷害，計有慈惠醫院住院期間購買醫療相
      關物品等費用日圓332,982元，購買復健用醫療器材費用
      日圓232,179元，購買癱瘓者使用之床及避免褥瘡之防護
      用品等日圓203,830元，千葉縣柏市訪問看護費用日圓
      634,479元。其中有關慈惠醫院住院期間購買醫療相關物
      品等費用日圓332,982元，購買復健用醫療器材費用日圓
      232,179元，購買癱瘓者使用之床及避免褥瘡之防護用品
      等日圓203,830元部分，因與原告所受傷害有關，且屬必
      要之醫療支出，復有原告提出之各項支出憑證可證，自堪
      信為真實。原告此部分之請求換算為新臺幣後計為
      238,372元（計算式：【332,982日圓+232,179日圓+
      203,830日圓】÷3.226【匯率】=新臺幣238,373元）。
      至原告關於千葉縣柏市訪問看護費用日圓634,479元部分
      ，因原告提出之訪問看護費用單據上註記為「交通費」，
      自難認係醫療支出，此部分之請求，即難遽予准許。
    (3)綜上，原告因此本件車禍事故所支出之醫療費用，合計為
      1,110,101元（計算式：573,842+297,887+238,372 =
      1,110,101元）
    2.看護費用：
      原告主張其自事發後癱瘓迄今已近二年所需負擔之看護費
      用2,099,688元。又原告現年60歲，依日本人平均年齡80
      歲計，未來20年乃需支出看護醫療用品費共23,139,730
      元，未據舉證以實其說，且依原告96年8月22日提出之各
      項單據亦未見有此部分支出之單據，本院自難遽予准許。
    3.增加生活需要之支出：
      原告於96年8月22日具狀主張其：(1)返日治療後，訴訟期
      間往返台日之機票費用日圓2,383,271元；(2)抵日後至自
      宅或醫院之交通費日圓240,720元；(3)依醫院建議，為癱
      瘓後起居作息所作之居家更改修繕費日圓8,328,200元；
      (4)電動輪椅及「福祉儀器」，即使癱瘓者能自己操作看書
      等器械日圓1,305,985元；(5)癱瘓者專用送院治療、復健
      之用車日圓3,263,850元；(6)未購專用車前，到院治療或
      復健之車資日圓924,360元；(7)因訴訟由日抵台之住宿費
      用33,600元，及住宿雜支10,804元；(8)往返台日簽證費
      4,000元；經查：
      (1)原告提起本件刑事附帶民事訴訟後，即委由我國律師及
        其所聘僱之職員代為出庭辯論，並未親自到庭，至其於
        刑事案件審理出席乃其身為告訴人或刑事案件證人之公
        法上義務，難認係因此事故所肇致之損害。因此原告往
        返台日之費用，即原告返日治療後，訴訟期間往返台日
        之機票費用日圓2,383,271元；因訴訟由日抵台之住宿
        費用33,600元，及住宿雜支10,804元；往返台日簽證費
        4,000元部分，自不得認係因此事故之損害，原告此部
        分之請求，自不應准許。
      (2)關於原告自長庚醫院就醫後返回日本住所，其抵日後至
        自宅或醫院之交通費日圓240,720元；依醫院建議為癱
        瘓後起居作息所作之居家更改修繕費日圓8,328,200元
        ；電動輪椅及「福祉儀器」，即使癱瘓者能自己操作看
        書等器械日圓1,305,985元；癱瘓者專用送院治療、復
        健之用車日圓3,263,850元；未購專用車前，到院治療
        或復健之車資日圓924,360元等費用，業據其提出各項
        支出單據以為證明。本院認原告受傷後，已失去自理生
        活及行動能力，上開各該費用，核與原告主張之必要支
        出相符，經換算為新臺幣後計為4,359,304元（計算式
        ：【240,720日圓+8,328,200日圓+1,305,985日圓+
        3,263,850日圓+924,360日圓】÷3.226【匯率】=新臺
        幣4,359,304元）。惟原告起訴時，僅請求其中之修繕
        改良住屋花費200萬元，購買康復自用車931,714元，電
        動輪椅252,710元，裝設房間自動設施111,571元，特殊
        坐艙飛機回日本費用40,000元，其餘部分原告雖於96年
        8月22日具狀表示有此部分之支出，惟未見追加起訴或
        擴張訴之聲明，核非本件審理範圍，故本院自應於起訴
        範圍內加以核算。從而，原告上開請求於住屋修繕及
        自動設施等費用2,111,571元（計算式：8,328,200日圓
        ÷3.226【匯率】=新臺幣2,581,587元，原告主張住屋
        改良費2,000,000元及房間自動設施111,571元【參起訴
        狀事實及理由項一，及一之第(3)】，合計為2,111,571
        元，故應以2,111,571元計）；康復車及電動輪椅
        1,184,424元（計算式：【1,305,985日圓+3,263,850
        日圓】÷3.226【匯率】=新臺幣1,416,564元，原告起
        訴時主張為931,714元+252,710元=1,184,424元【參起
        訴狀事實及理由項一之(1)、(2)】，故應以1,184,424元
        計）；未購專用車前，到院治療或復健之車資
        247,635元（計算式：924,360日圓÷3.226【匯率】=新
        臺幣286,534元，原告起訴時主張247,635元【參起訴狀
        事實及理由項一之(3)】，故應以247,635元計），即總
        計3,543,630元（2,111,571元+1,184,424元+247,635元
        =3,543,630元）範圍內，為有理由，應予准許；逾此範
        圍，尚屬無據。
      (3)原告主張其在台灣治療期間妻女來台照顧膳宿及旅費
        168,343元，未見其提出任何憑據以供本院審認；且核
        上開支出，亦難認係因本件車禍事故所引起之損害，其
        遽而請求被告應為給付，自不足採。
      (4)綜上，原告因此車禍事故增加之生活費用支出應為
        3,543,630元，其餘之請求，於法尚有未洽，自不應准
        許。
    4.工作損失：
      原告所受傷害為頸椎傷害併四肢癱瘓及呼吸衰竭等重大傷
      害，為兩造所不爭執，其受傷狀況已符合勞工保險殘廢給
      付標準表所定障害項目第6項「中樞神經系統機能之病變
      ，引起截癱或偏癱」，而依勞工保險殘廢給付標準表（勞
      工保險條例第53條附表）殘廢等級為2，給付標準為1000
      日，若與殘廢等級為1，給付標準為1,200日比例計算，則
      原告因本件事故所減少勞動能力應為83.33％（計算式：
      1000÷1,200＝83.33％）。被告抗辯稱原告勞動能力並未
      減少，尚不足採。按勞工工作15年以上年滿55歲者，得自
      請退休；勞工年滿60歲者，雇主得強制其退休。勞動基準
      法第54條第1款、第54條第1項第1款分別定有明文。是依
      我國勞基準法之強制退休年齡即為60歲，原告主張強制退
      休年齡為65歲，尚不可採。查原告為昭和22年7月9日出生
      （參卷附原告之殘障手冊及診斷證明書影本），合為西元
      1947年7月9日，即民國36年7月9日，故其於本件事故發生
      時（93年1月12日）為56歲6月又5日，則其算至強制退休
      60歲，計有4年6月之損失。次按被害人因身體健康被侵害
      而喪失勞動能力所受之損害，其金額應就被害人受侵害前
      之身體健康狀態、教育程度、專門技能、社會經驗等方面
      酌定之，不能以一時一地之工作收入為準。又所謂勞動能
      力，不能以現有之收入為準，蓋現有收入每因特殊因素之
      存在而與實際所餘勞動能力不能相符，現有收入高者，一
      旦喪失其職位，未必能自他處獲得同一待遇，故所謂減少
      及殘存勞動能力之價值，應以其能力在通常情形下可能取
      得之收入為標準（最高法院63年台上字第1394號、61年台
      上字第1987號判例參照）。原告主張其在本件車禍事故發
      生前，在日本經營自行車媒體傳播事業擔任社長乙職，於
      平成12年（即西元2000年，民國89年，以下依此推算）、
      平成13年，每年年收入有10,800,000日圓，平成14年、15
      年每年年收入為7,200,000日圓，平成16年因本件事故於1
      月份發生後，該年年收入即銳減為600,000日圓，此後即
      無收入，此有原告所提出經我國駐日代表處認之所得証明
      書附卷可憑。足見原告主張其因其事故，致其工作所得減
      少乙節，堪信為真實。再揆諸前開判例意旨，勞動能力是
      否因事故之發生而有減損，勞動能力之酌定應就原告受侵
      害前之狀況加以判定，而非以原告因傷治療終止時之狀況
      為認定。本院參酌原告上開事故發生前最近4年年平均收
      入為9,000,000日圓（10,800,000+10,800,000+7,200,000
      + 7,200,000= 36,000,000；36,000,000÷4=9,000,000）
      ，換算新臺幣即為2,789,833元（計算式：9,000,000日圓
      ÷3.226【匯率】=2,789,833元），原告起訴主張每年為
      2,057,143元，並未逾上開數額，自堪採用。依上所述，
      原告其於本件事故發生時為56歲6月又5日，則其算至強制
      退休60歲，計有4年6月之損失（不足1月，以1月計），則
      其工作損失應為7,713,978元（2,057,143×4又6/12=
      9,257,144，9,257,144×83.335=7,713,978，本件判決時
      距原告依我國勞動基準法強制退休期日，僅餘半年，爰不
      依霍夫曼計算式扣除期間利息）。原告於此範圍內之請求
      ，為有理由，應予准許。逾此範圍之請求，尚難遽採。
    5.精神慰撫金：
      按不法侵害他人之身體、健康、名譽、自由、信用、隱私
      、貞操、或不法侵害其他人格法益而情節重大者，被害人
      雖非財產上之損害，亦得請求賠償相當之金額，民法第
      195條第1項定有明文。所謂相當，應斟酌雙方身分資力、
      實際加害程度及其影響是否重大，及被害者之身分地位與
      加害人經濟狀況等關係定之（最高法院47年台上字第1221
      號判例及最高法院51年台上字第223號判例意旨參照）。
      爰審酌被告上開侵權行為致原告受有之傷害甚為嚴重，暨
      原告擔任雜誌社社長，上述之年收入情形，被告丁○○為
      高中畢業，年所得為517,070元，無其他恆產（見本院卷
      附稅務電子閘門財產調件明細表），被告和欣公司為國內
      知名客運公司，從事國內旅客運輸工作等情，本院認原告
      應賠償精神上損害為500萬元，尚嫌過高，應予核減為300
      萬元，方屬公允，超過部分，不予准許。
  (三)按損害之發生或擴大，被害人與有過失者，法院得減輕賠償
    金額或免除之，民法第217條第1項定有明文。此項規定之目
    的，在謀求加害人與被害人間之公平，故在裁判上法院得以
    職權減輕或免除之（最高法院85年臺上字第1756號判例意旨
    參照）。準此以解，原告對本件事故發生既與有過失，則原
    告請求被告賠償時，自應適用民法第217條第1項過失相抵之
    原則。而本件車禍之發生，原告應負十分之三責任，被告丁
    ○○應負十分之七責任，已如前述。依前述規定過失相抵後
    ，原告得請求被告連帶賠償之金額為7,683,855元（計算式
    ：1,110,101元【醫療費用】+3,543,630元【增加生活需要
    之支出】+7,713,978元【工作損失】+3,000,000元【慰撫金
    】=15,367,709元，15,367,709元×5/10=7,683,855元）。
    末按，強制汽車責任保險法第32條規定：「保險人依本法規
    定所為之保險給付，視為被保險人損害賠償金額之一部分；
    被保險人受賠償請求時，得扣除之。」原告因本件事故已受
    領1,400,000元之強制汽車責任保險之保險給付，此為兩造
    所不爭執（參本院96年10月17日言詞辯論筆錄）。故原告向
    被告請求損害賠償時，應予扣除。經扣除後，原告請求被告
    賠償之金額為6,283,855元
  (四)綜上所述，原告請求被告連帶給付6,283,855元及自起訴狀
    繕本送達之翌日（即被告丁○○自95年1月30日、被告和欣
    公司自95年1月19日）起至清償日止按週年利率百分之五計
    算之遲延利息，為有理由，應予准許。其餘逾此部分之請求
    ，為無理由，應予駁回。
五、本件判決之基礎已臻明確，兩造其餘之攻擊防禦方法及舉證
    ，核與判決無影響，毋庸一一論列，併此敘明。
六、兩造均陳明願供擔保，分別聲請宣告假執行及免為假執行，
    本件原告勝訴部分，本院經審酌尚無不合，爰分別定相當擔
    保金額准許之。至原告敗訴部分，其假執行之聲請，已失所
    附麗，併予駁回。
據上論結，本件原告之訴為一部有理由，一部無理由，依民事訴
訟法第79條、第390條第2項、第392條，判決如主文。
中    華    民    國    97    年    1     月    31    日
                  民事第四庭    法  官  王鏗普
正本係照原本作成。
如對本判決上訴，須於判決送達後20日內向本院提出上訴狀。
中    華    民    國    97    年    1     月    31    日
                                書記官


司法院資訊處製作；財團法人民間司法改革基金會備份。
